臺灣高雄地方法院高雄簡易庭裁定
111年度雄秩字第136號
移送機關    高雄市政府警察局新興分局
被移送人    黃勝輝


上列被移送人因違反社會秩序維護法案件，經移送機關以民國11
1年8月23日高市警新分偵字第11173029300號移送審理，本院裁
定如下：
    主  文
黃勝輝無正當理由攜帶具有殺傷力之器械，處罰鍰新臺幣參仟元
。
扣案之木製球棒壹支沒入。
    事實理由及證據
一、移送意旨略以：被移送人於民國111年8月20日6時43分許，
    於高雄市○○區○○○路000號，因與女朋友發生糾紛，自其車上
    取出木質球棒1支，意圖滋事。因認被移送人違反社會秩序
    維護法第63條第1項第1款及第68條第2款之規定，爰移請裁
    處等語。
二、按無正當理由攜帶具有殺傷力之器械、化學製劑或其他危險
    物品者，處3日以下拘留或新臺幣3萬元以下罰鍰，社會秩序
    維護法第63條第1項第1款定有明文，本款之構成要件須行為
    人客觀上有攜帶具有殺傷力之器械、化學製劑或其他危險物
    品之行為，且該攜帶係無正當理由，因而有危害於社會安全
    之情形，始足當之，亦即，就行為人客觀上攜帶具有殺傷力
    器械之行為，依其攜帶行為之目的，考量行為人攜帶當時時
    間、地點、身分、舉止等因素，據以認定其是否已構成本條
    款之行為。又按藉端滋擾住戶、工廠、公司行號、公共場所
    或公眾得出入之場所者，處3日以下拘留或新臺幣12,000元
    以下罰鍰，社會秩序維護法第68條第2款定有明文。所謂「
    藉端滋擾」，係指行為人本於滋擾場所之意，以言語或行動
    ，逾越一般社會大眾觀念所容許之合理範圍，擾及場所之安
    寧秩序致難以維持而言。
三、經查，被移送人於上開時、地，因與女友發生糾紛而自其車
    內取出木製球棒1支之事實，業據被移送人於警詢時自陳無
    誤，有其警詢筆錄、扣押筆錄、扣押物品目錄表、監視器翻
    拍之現場照片2張及扣案之球棒照片1張足憑，堪認屬實。而
    扣案之球棒係木製材質，質地堅硬，有上開照片可憑，如持
    之朝人攻擊，實足以傷人性命，應屬具殺傷力之器械無訛。
    被移送人雖辯稱：攜帶球棒是防身用等語，惟縱有防身需求
    ，本有正當、合法之方式可得依循，並無攜帶球棒之必要，
    被移送人不思以正當方法處理糾紛，而對於社會大眾之生命
    安全及社會安寧產生危害之虞，尚難認被移送人攜帶上開球
    棒具有正當理由存在；又觀之現場照片，被移送人手持球棒
    之行為地點係在人車往來頻繁之馬路上，一旁則商家林立，
    顯擾及公共場所或公眾得出入之場所之安寧秩序，逾越一般
    民眾所容許之合理範圍。是核被移送人所為，係違反社會秩
    序維護法第63條第1項第1款之無正當理由攜帶具有殺傷力器
    械、同法第68條第2款藉端滋擾公司行號、公共場所或公眾
    得出入之場所等規定。又按違反本法之數行為，分別處罰，
    但於警察機關通知單送達或逕行通知前，違反同條款之規定
    者，以一行為論，並得加重其處罰。一行為而發生二以上之
    結果者，從一重處罰；其違反同條款之規定者，從重處罰，
    社會秩序維護法第24條定有明文。被移送人以一行為同時違
    反上開數社會秩序維護法之規定，應從一重之同法第63條第
    1項第1款規定論處。爰審酌被移送人所為影響公共秩序之程
    度，及行為後之態度、行為之動機、目的、手段及過程等一
    切情狀，裁處如主文所示之罰鍰。至扣案之木製球棒1支為
    被移送人所有，業據被移送人供承在卷，並供其違反社會秩
    序維護法行為所用之物，爰依社會秩序維護法第22條第3項
    規定宣告沒入。
四、依社會秩序維護法第45條第1項、第63條第1項第1款、第68
    條第2款、第24條第2項、第22條第3項，裁定如主文。
中　　華　　民　　國　　111 　年　　9 　　月　　7　　日
                  高雄簡易庭  法　　　官  林玉心
以上正本係照原本作成。
如不服本裁定，得於裁定書送達之翌日起5 日內，以書狀敘述理
由，向本庭提出抗告。
中　　華　　民　　國　　111 　年　　9 　　月　　7 　　日
                              書  記  官  李月君